

NOELIA CAROSELLA

DESARROLLADORA WEB FULL STACK

Acerca de mi

Soy una persona en constante búsqueda de nuevos desafíos. Esto me llevó a querer integrarme al mundo de la programación y a descubrir que es algo que me encanta. Por eso me gustaría insertarme en una compañía que me permita seguir creciendo como desarrolladora al mismo tiempo que poder aportarle mi experiencia en el campo de atención al cliente junto a mi compromiso y responsabilidad para con mi trabajo.

Información Personal

E-mail: noe.carosella@gmail.com

Nacionalidad: Argentina



https://github.com/honeybadger2788

https://www.linkedin.com/in/noeliabcarosella/

Estudios

Desarrolladora Full Stack

En Curso | Finalizacion: Abr-2021 **Digital House**

Lic. en Comercio Internacional

Completo | Finalizado: 2018 Universidad Nacional de La Matanza

Idiomas

Inglés

Oral y Escrito: Nivel Medio

Portugués

Oral y Escrito: Nivel Básico

Experiencia Profesional

Desarrolladora Web Full Stack

Play & Joy | Nov/20 - Actualidad

- Planificación y estimación de desarrollo de la página a realizar.
- Traducción del diseño de una página web a componentes web.
- Manejo de interacciones del usuario y animaciones de la interfaz.
- Implementar en el desarrollo buenas prácticas (responsive, UX).
- Planificación y estimación del desarrollo de la página a realizar.
- Traducción del diseño de una página web a componentes web.
- Manejo de interacciones del usuario y animaciones de la interfaz.
- Implementar en el desarrollo buenas prácticas (responsive, UX).
- Manejo de conexiones asíncronas con Ajax y/o Fetch.
- Uso de Session y Cookies para almacenado de información.
- Implementación de validaciones en JavaScript para formularios.
- Mantenimiento y resolución de errores de la página.
- Colaborar con los desarrolladores Backend.
- Planificación y estimación del desarrollo del servidor web.
- Creación y puesta en marcha de un servidor web.
- Análisis, diseño e implementación de un sistema de base de datos.
- Mantenimiento y resolución de errores.
- Autenticación y manejo de sesiones de usuarios.
- Manejo de conexiones asíncronas a servicios web.
- Integración con otras plataformas mediante apis.
- Uso de Session y Cookies para almacenado de información.
- Colaborar con los desarrolladores Frontend.

Experiencia basada en el proyecto integrador realizado en Digital House.

Caja de Ahorro y Seguro S.A. (2010-Actualidad)

Analista Administrativo Ssr. | 2015 - Actualidad

• Liquidación de comisiones a productores. Conciliación contable de pago de comisiones. Atención al cliente. Armado de reportes internos. Capacitación en desempeño de tareas a miembros del equipo.

Recepcionista | 2010 - 2015

Habilidades Técnicas y Profesionales

Node Js React **Express**

HTML **CSS**

Javascript

MySQL

Creación y consumo de APIs

Metodologías Ágiles - Scrum OOP

Patrón de arquitectura MVC

Postman Sequelize **VSCode**

Aprendizaje rápido. Comunicación.

Atención al cliente.

Relaciones interpersonales.

Resolución de problemas.